【裁判字號】    90,易,1631
【裁判日期】    900613
【裁判案由】    違反著作權法
【裁判全文】
臺灣臺中地方法院刑事判決                          九十年度易字第一六三一號
    公  訴  人  台灣台中地方法院檢察署檢察官
    被      告  甲○○
右列被告因違反著作權法案件，經檢察官提起公訴（九十年度偵字第４２３４號），
本院判決如左：
    主  文
甲○○共同以明知為侵害著作權之物而意圖營利而交付之方法侵害他人之著作權，處
有期徒刑伍月，併科罰金新台幣捌萬元，有期徒刑如易科罰金，罰金如易服勞役，均
以銀元參佰元折算壹日。
扣案之盜版音樂光碟捌片（含外包裝之封面），均沒收。
    事  實
一、甲○○明知「天使之音３」（ANGEL VOICES３）係新點子音樂股份有限公司（下
    稱新點子公司）享有著作權之錄音著作，亦明知其所販賣之盜版音樂光碟之外包
    裝之圖形著作，乃新點子公司所享有著作權之圖形著作，竟與年約十、七八歲綽
    號「小朱」之不詳真實姓名有刑事責任能力之男子，共同基於侵害他人著作權之
    犯意聯絡，於民國九十年二月二十二日十九時許，由「小朱」在台中市○○路２
    ５之８號前擺攤，以每小時新台幣一百五十元之代價，僱用甲○○販賣侵害上開
    錄音著作及圖形著作之盜版音樂光碟，每片售價六十元，而於同日二十一時五分
    許，在上址為警當場查獲，扣得盜版之「天使之音３」音樂光碟８片。
二、案經新點子公司訴由台中市警察局第一分局移送臺灣臺中地方法院檢察署檢察官
    偵查起訴。
    理  由
一、訊據被告甲○○固直承於上開時、地，為「小朱」販賣扣案之盜版音樂光碟之事
    實不諱，然堅決否認有何犯行，辯稱不知所販賣之音樂光碟為盜版之音樂光碟，
    也不知光碟外包裝之圖形有侵害他人著作權，且其並非受僱於「小朱」之人，而
    係「小朱」告稱要去上廁所以請其代為販賣云云。然查被告於警訊及檢察官偵查
    中已坦供係受「小朱」僱用販賣盜版之音樂光碟，並知道所販賣之音樂光碟為盜
    版片，且稱因利潤不錯所以販賣，又其所販賣之光碟每片僅售價六十元，與正版
    之音樂光碟售價相差甚多，被告顯然知悉所販賣者係盜版之音樂光碟，是其於本
    院審理時辯稱不知云云乃為推諉卸責之詞，不足採信。而被告所販賣經警察扣之
    音樂光碟及外包裝，確侵害新點子公司著作權之錄音著作及圖形著作，亦經新點
  子公司之代理人乙○○指訴明確，復有查扣之盜版音樂光碟８片及告訴人所提出
    之公司執照、營利事業登記證、證明書、著作物封面影本等件附卷可稽，事證甚
    明，被告犯行堪以認定。
二、核被告所為，係犯著作權法第九十三條第三款之罪，被告與綽號「小朱」之人，
    就犯罪之實施有犯意聯絡及行為之分擔，為共同正犯。爰原審酌被告犯罪之動機
    、目的、手段、所生之危害及其品行、智識程度與犯罪後之態度等一切情狀，量
    處如主文所示之刑並諭知易科罰金及易服勞役之折算標準。
三、查扣之侵害他人著作權之盜版音樂光碟８片（含外包裝之封面），為被告所有供
    犯罪所用之物，依刑法第三十八條第一項第二款規定宣告沒收之。
據上論斷，應依刑事訴訟法第二百九十九條第一項前段，著作權法第九十三條第三款
，刑法第十一條前段、第二十八條、第四十一條第一項前段、第四十二條第二項、第
三十八條第一項第二款，罰金罰鍰提高標準條例第第二條，判決如主文。
中      華      民      國      九十      年      六      月    十三    日
                                        法  官     李添興
右正本證明與原本無異。
如不服本判決，應於送達後十日內向本院提出上訴狀 （須附繕本） ，上訴於台灣高等
法院台中分院。
                                        書記官
中      華      民      國      九十      年      六      月     十三   日
附錄論罪科刑法條
著作權法第八十七條    第九十三條


司法院資訊處製作；財團法人民間司法改革基金會備份。
